【裁判字號】    99,消債清,188
【裁判日期】    991126
【裁判案由】    
【裁判全文】
臺灣高雄地方法院民事裁定           99年度消債清字第188號
聲  請  人  李珮萍
上列當事人聲請消費者債務清理事件，本院裁定如下：
    主  文
債務人李珮萍自民國九十九年十一月二十六日下午十六時起開始
清算程序。
命司法事務官進行本件清算程序。
    理  由
一、本件聲請意旨略以：伊有不能清償債務情事，曾依「中華民
    國銀行公會會員辦理消費金融案件無擔保債務協商機制」請
    求共同協商債務清償方案成立，約定自95年5 月起，分80期
    ，每月10日清償新臺幣（下同）40,489元。聲請人於協商成
    立時即為失業狀態，動用所有存款始能依約維持繳款，於繳
    款4 期後聲請人實無力償還而於95年6 月毀諾，顯已盡相當
    之還款誠意，因客觀上無收入，實有不可歸責於已事由，致
    履行顯有重大困難，爰聲請准予裁定更生等語。
二、按，「債務人不能清償債務或有不能清償之虞者，得依本條
    例所定更生或清算程序，清理其債務。」；「債務人於法院
    裁定開始更生程序或許可和解或宣告破產前，得向法院聲請
    清算。」，消費者債務清理條例（下稱消債條例）第3 條、
    第80條前段有明文。又「法院開始清算程序之裁定，應載明
    其年、月、日、時，並即時發生效力。」；「法院裁定開始
    更生或清算程序後，得命司法事務官進行更生或清算程序，
    必要時得選任律師、會計師或其他適當之自然人或法人一人
    為監督人或管理人。」，消債條例第83條第1 項、第16條第
    1 項亦有明文。
三、經查，聲請人所主張之上開事實，業據提出財產及收入狀況
    說明書（卷6 頁）、債權人清冊（卷8-9 頁）、安泰銀行民
    事陳報狀（卷17-23 頁）、協議書及無擔保債務還款計畫書
    （卷18-19 頁）、戶籍謄本（卷32頁）、勞健保投保資料（
    卷33-34頁）、聲請人95至98年度綜合所得稅各類所得資料
    清單及財產歸屬資料清單（卷35-39 頁）、財團法人金融聯
    合徵信中心當事人綜合信用報告（卷62-71 頁）等可憑，可
    信為實。
四、審酌聲請人所負債務為3,225,619 元，包含金融機構無擔保
    或無優先權債務2,944,222 元、資產管理公司債務281, 397
    元（卷62-71 頁聯合徵信中心之個人資料），聲請人目前失
    業，95年所得14,417元，平均每月所得1,201 元，96至98年
    無所得，名下無財產（卷35-39 頁所得資料清單及財產歸屬
    資料清單）。而聲請人之生活必要支出，應按95年毀諾時高
    雄市每人每月最低生活費10,072元計算，則以聲請人毀諾時
    之95年度每月平均收入1,201 元為準，已不足支付其必要生
    活支出，維持生計已屬困難，遑論繳納每月分期款40,489元
    ，短期或可勉力為之，但終難以為繼，致不能履約，並無違
    常，復對照聲請人之債務總額，實難認其有此長期還款之清
    償能力存在可能，因此，聲請人無法依協議繼續償還，既係
    因客觀收入不足所致，非因協議後故意浪費或其他不利償還
    之行為，則應認已盡相當之償還誠意，實有不可歸責於聲請
    人之事由，致履行顯有重大困難。此外，又查無聲請人有消
    費者債務清理條例第6 條第3 項、第8 條或第82條第2 項所
    定駁回清算聲請之事由存在，是聲請人聲請本件清算，為有
    理由，應予准許。
五、依消費者債務清理條例第83條第1 項、第16條第1 項，裁定
    如主文。
中    華    民    國    99    年    11    月    26    日
                  民事庭    法      官  藍家慶
上為正本係照原本作成
本件不得抗告
中    華    民    國    99    年    11    月    26    日
                            書  記  官  梁竫

司法院資訊處製作；財團法人民間司法改革基金會備份。
